臺灣臺南地方法院刑事判決
110年度訴字第462號
公  訴  人  臺灣臺南地方檢察署檢察官
被      告  魏承健


上列被告因偽證案件，經檢察官提起公訴（109年度偵字第22375
號），本院判決如下：
    主  文
魏承健無罪。
    理  由
一、公訴意旨略以：被告明知於民國107年2月25日18時10分許，
    在臺南市○○區○○里○○○00○0號吳世祥（吳世祥所涉販賣及轉
    讓毒品、禁藥案件，業經臺灣高等法院臺南分院109年度上
    訴字第1號案判決有罪確定，下稱前案）住處，有以新臺幣
    （下同）1,000元之代價，向吳世祥購得第二級毒品安非他
    命1包，詎基於偽證之犯意，於108年11月6日14時30分在本
    院刑事第三法庭審理108年度訴字第403號吳世祥違反毒品危
    害防制條例等案時，供前具結證稱：「（問：你有去找被告
    ，但是沒有貨，所以沒有合資，也沒有買？）對，那次沒有
    買；（問：為何你於警詢時稱有購買1,000元，與你今日所
    述不同？）我現在還記得那天我去，他說沒有，之後我就走
    人了；（問：你確定107年2月25日沒有跟阿祥購買安非他命
    ？)是」等語，係就案情有重要關係之事項為虛偽陳述，因
    認被告涉犯刑法第168條之偽證罪嫌等語。
二、按犯罪事實應依證據認定，無證據不得認定犯罪事實；不能
    證明被告犯罪者，應諭知無罪之判決，刑事訴訟法第154條
    第2項、第301條第1項分別定有明文。又檢察官對於起訴之
    犯罪事實，應負提出證據及說服之實質舉證責任。倘其所提
    出之證據，不足為被告有罪之積極證明，或其指出證明之方
    法，無從說服法院以形成被告有罪之心證，基於無罪推定之
    原則，自應為被告無罪判決之諭知（最高法院92年台上字第
    128號判決意旨參照）。次按刑法第168條偽證罪之規定，證
    人依法作證時，必須故意於供前或供後具結，又對於案情有
    重要關係之事項，為虛偽之陳述，始負偽證刑責。
三、公訴意旨認被告涉犯上開罪嫌，無非係以被告於偵查中之供
    述、證人吳世祥於偵查中之證述，及有臺灣臺南地方檢察署
    107年度偵字第10093號起訴書、本院108年度訴字第403號判
    決書、臺灣高等法院臺南分院以109年度上訴字第1號案判決
    書在卷可憑，為其論據。訊據被告堅決否認有何偽證犯行，
    辯稱：伊確實有向吳世祥買過兩次毒品，吳世祥的案件審理
    時，伊到庭作證是說伊拿錢給吳世祥買安非他命，他說沒貨
    ，伊就走了，後來當天晚上7點多，吳世祥打電話跟伊說有
    貨，伊就去找他拿1小包安非他命，金額為1千元等語，伊實
    話實說，沒有偽證等語。
四、經查：
（一）吳世祥意圖營利，基於販賣第二級毒品甲基安非他命之犯
      意，於魏承健以其持用門號0000000000號行動電話之通訊
      軟體LINE與吳世祥持用門號0000000000號行動電話之通訊
      軟體LINE聯絡後，於107年2月25日下午6時10分許，在其
      位於臺南市○○區○○里○○○00○0號住處，販賣交付第二級毒
      品甲基安非他命1 包予魏承健，並收取價金1,000 元等事
      實，業據吳世祥於前案第二審審理時坦承不諱，核與前案
      證人魏承健於前案偵查中及前案第一審審理時證稱其有於
      107 年2月25日與被告通話，並於當天晚上6 時10分至吳
      世祥住處，以1,000元向吳世祥購買甲基安非他命1包等語
      之情節亦屬相符，並有吳世祥與魏承健以行動電話通訊軟
      體LINE聯絡之對話紀錄翻拍照片1 張可證；吳世祥所犯販
      賣第二級毒品罪業經前案承審合議庭判決罪刑確定，業據
      本院調取前案卷宗核閱明確，並有臺灣高等法院臺南分院
      以109年度上訴字第1號案判決書1份在卷可稽（見偵一卷
      第23頁）。是以，上開事實堪以認定。
（二）公訴意旨固以：被告於108年11月6日14時30分在本院刑事
      第三法庭審理108年度訴字第403號吳世祥違反毒品危害防
      制條例等案時供前具結後就案情有重要關係之事項為虛偽
      陳述。惟查，被告於前案第一審審理時雖於辯護人、檢察
      官詰問時具結證稱：「（問：你有去找被告，但是沒有貨
      ，所以沒有合資，也沒有買？）對，那次沒有買；（問：
      為何你於警詢時稱有購買1,000元，與你今日所述不同？
      ）我現在還記得那天我去，他說沒有，之後我就走人了；
      （問：你確定107年2月25日沒有跟阿祥購買安非他命？)
      是」等語（見偵二卷第109頁、第110頁）。然隨後於前案
      第一審受命法官依職權訊問時另證述：「（受命法官問：
      被告先給你一點，你再給他錢，他再去買？）證人魏承健
      答：不是，我就還他錢，之後我有寄1000元給他，跟他說
      如果有的話再告訴我，之後我好像8點多又有去，他就拿1
      小包給我而已」等語（見偵2卷第118頁）。參以證人吳世
      祥於本案偵查中證稱：107年2月25日晚上，魏承健找伊買
      安非他命，找了二次，第二次才賣安非他命給他，第一次
      來時，伊說沒貨，請他先回去。後來伊聯絡朋友看有沒有
      貨，有聯絡到，才又通知他來伊的住處拿安非他命等語（
      見偵1卷第98頁）。及被告於本院審理時供稱：伊一開始
      不敢講，吳世祥有叫人跟伊說不能講，但後來伊想說管他
      的，就還是實話實說等語（見本院卷第107頁）。足見被
      告於辯護人、檢察官詰問時僅係陳述107年2月25日晚上6
      時10分與吳世祥第一次見面時之情形，雖未完整陳述後續
      情節，但其就當晚與吳世祥第一次見面之情形並無虛偽陳
      述，嗣於該案受命法官訊問時，另補充「我有寄1000元給
      他」、「之後我好像8點多又有去，他就拿1小包給我」等
      情節，則已陳述當晚買受安非他命之完整過程，是綜合被
      告於該次審判期日作證結束前所為最終全部證述內容，既
      無反於真實之情形，即難認其有故意為偽證之行為，被告
      上開所為自未構成偽證罪，公訴意旨尚非可採。
　五、綜上所述，本案公訴意旨所援引證據，均不足證明被告有
      其所指之偽證犯行；此外，復查無其他積極事證足以證明
      被告有公訴意旨所指上揭犯行，揆諸首揭說明，要屬不能
      證明被告犯罪，自應為無罪之諭知。
據上論斷，應依刑事訴訟法第301條第1項，判決如主文。
本案經檢察官柯博齡提起公訴，檢察官李佳潔到庭執行職務。
中　　華　　民　　國　　110 　年    11 　　月　　24   日
　　　　　　　　　刑事第六庭  審判長法  官  高如宜
　　　　　　　　　                  法  官  鄭銘仁   
　　　　　　　　　                  法　官　陳鈺雯
以上正本證明與原本無異。
如不服本判決應於收受送達後20日內向本院提出上訴書狀，並應
敘述具體理由。其未敘述上訴理由者，應於上訴期間屆滿後20日
內向本院補提理由書( 均須按他造當事人之人數附繕本) 「切勿
逕送上級法院」。
                                     書記官  洪儀珊　
中　　華　　民　　國　　110 　年　　11　　月　　24　　日